【裁判字號】    98,簡,210
【裁判日期】    981125
【裁判案由】    虛報進口貨物
【裁判全文】
高雄高等行政法院簡易判決
                                       98年度簡字第210號
原      告  金愷金屬有限公司
代  表  人  甲○○董事長
被      告  財政部高雄關稅局
代  表  人  乙○○局長
上列當事人間虛報進口貨物事件，原告不服財政部中華民國98年
7月31日台財訴字第09800240320號訴願決定，提起行政訴訟，本
院判決如下：
    主  文
原告之訴駁回。
訴訟費用由原告負擔。
    事實及理由
一、程序事項︰
    本件被告代表人原為蔡秋吉，嗣於民國98年10月20日變更為
    乙○○，被告以新任代表人聲明承受訴訟，核無不合，應予
    准許。
二、事實概要︰
    緣原告委由強益報關股份有限公司（下稱強益報關公司）於
    民國97年5月23日以「G7國貨復進口」報單（進口報單號碼
    ：第BD/97/V671/3023號）向被告報運自美國復運進口PANTA
    OIL CAN OIL COOLER等貨物乙批計9項，經電腦核定以C3（
    應驗貨物）方式通關。被告查驗結果，以第4項及第8項實際
    來貨為「DOWEL STEEL」及「MASSAGE IRON」與原申報貨名
    「INSERT THREADED」「ADAPTER SUNAR」不符，又第9項貨
    物之產地應為美國，且原申報單價FOB USD30.23/PCE，經財
    政部關稅總局驗估處（下稱驗估處）簽復按FOB USD36.27/P
    CE核估完稅價格，遂認上開各項貨物非屬國貨復運進口，經
    審理原告虛報進口貨物名稱及產地，逃漏進口稅款之違章成
    立，乃以97年11月26日097年第00000000號處分書，依海關
    緝私條例第37條第1項、第44條、加值型及非加值型營業稅
    法（下稱營業稅法）第51條第7款及貿易法第21條第1項規定
    ，按所漏進口稅額新臺幣（下同）5,360元處2倍之罰鍰計10
    ,720元及按所漏營業稅額14,478元處1.5倍之罰鍰計21,717
    元，並追徵所漏稅費計19,951元（包括進口稅5,360元、營
    業稅14,478元、推廣貿易服務費113元）。原告不服，申請
    復查，未獲變更；提起訴願，亦遭決定駁回；遂提起本件行
    政訴訟。
三、本件原告主張︰
(一)、原告前因銷售與美國之外國公司之貨品，部分有瑕疵，該外
    國公司乃將如本件辦理國貨復進口之9項貨品退回。惟該外
    國公司在取得原告送達之貨品後，將貨品拆封，於發現瑕疵
    而退回時，該外國公司錯將第9項貨物裝在印有「MADE IN U
    SA」等字之紙箱，而為驗關人員認為該第9項貨品，產地為
    「美國」，並非國貨復進口，事實上該第9項貨品確係原告
    原出口之貨品之一，已經原告提出原出口文件及該外國公司
    出具之澄清函文各一件為證。被告及訴願機關以該項貨物本
    體鑄有「MADE IN USA」之字樣而認定產地為美國，顯與原
    告提出上開外國公司出具之函文不符，應實際查明是否為原
    告出口遭退貨之同一貨品。且該等貨品原係原告委託旻泰鑄
    造所（屏東縣新園鄉○○村○○路80-8號，電話00-0000000
    ）所鑄造，亦可向該鑄造所查證，該第9項貨品非美國製進
    口之貨品甚明，原告並無虛報產地之事實。
(二)、又進口報單第4項貨品係報關行將正確之0000-0000圖號，誤
    用為0000-0000圖號報關，致使原品名為「DOWEL STEEL」誤
    繕為「INSERT THREADED」，第8項貨品亦是報關行在報關過
    程中，將正確名稱為「MASSAGE IRON」之圖號，誤用0000-0
    000圖號，而將品名誤載為「ADAPTER SUNAR」，此亦據原告
    在復查時提出正確圖號為憑證。事實上第4項、第8項貨品確
    為原告原出口之「DOWEL STEEL」及「MASSAGE IRON」，僅
    是在報關時，將品名誤繕，貨品並無錯誤，並無虛報貨物名
    稱之事實。
(三)、按貨物之進口通關，報運人本即負有誠實申報之義務，倘有
    虛報而構成違章情事，除法律另有規定或合於「進出口貨物
    查驗準則」第15條「誤製錯運」規定得予免罰外，均應依法
    審究論處。然查，原告辦理國貨復進口之貨品均正確，僅是
    委託報關行報關過程中，作業有誤，而將部分貨品之品名誤
    載，以及外包裝誤裝美國製之箱子，實際確均是原告原辦理
    出口被退回之貨品，並未就進口貨物為虛偽或不實之申報。
    原告如有意以其他進口物品冒充原出口貨品以逃漏稅款，所
    申報之貨物品名，一定會蓄意記載與原出口貨之品名相同，
    絕無報載不同品名而企圖蒙混之理，是原告並無虛報，確實
    僅是品名報載出錯等情，並聲明求為判決撤銷訴願決定、復
    查決定及原處分。
四、被告則以︰
(一)、查原告以「G7國貨復進口」報運自美國復進口國貨乙批，共
    9項貨物，經被告所屬外棧組查驗結果，第4項及第8項貨物
    之名稱為「DOWEL STEEL」「MASSAGE IRON」，第9項貨物之
    產地為「美國」，分別與各該項原申報貨名（INSERT THREA
    DED、ADAPTER SUNAR）、產地（台灣）不符。依照驗估處簽
    復之價格核算稅額結果，本件原告逃漏關稅5,360元，逃漏
    營業稅14,478元，原告報運貨物進口，虛報貨物名稱、產地
    ，逃漏進口稅款，至為明確。
(二)、次查系案貨物原申報為復運進口之國貨，惟經被告查驗、審
    核結果，有虛報貨物名稱、產地，構成漏稅，根據財政部關
    稅總局81年5月4日台總局緝第01291號函：「．．．關於國
    貨外銷品復運進口申報不符案件之處理，玆核示如說明．．
    ．惟如廠商未能提供出口資料確證實到貨物係屬5年內出口
    之國貨外銷品者，應依一般貨物課徵稅捐；又前開2種情形
    如涉有漏稅者，並應依海關緝私條例第37條規定論處。」之
    核示意旨，被告依規定論罰，並無不合。
(三)、再查原告提供強益報關公司持向被告報關之INVOICE，其第4
    項及第8項貨物載明之圖號（即第4項圖號為0000-0000；第8
    項圖號為0000-0000），均與報單原申報之圖號一致，應無
    報關行錯拿圖號而誤載貨名於報單之情形。又被告認定第9
    項貨物之產地為美國，係依據實際來貨本體上鑄有「MADE I
    N USA」字樣之事實，而非憑恃外包裝紙箱上之標示，此有
    被告外棧組所取代表性貨樣之照片足證。
(四)、末查貨物之進口通關，報運人本即負有誠實申報之義務，倘
    有虛報而構成違章情事，除法律另有規定或合於進出口貨物
    查驗準則第15條「誤裝錯運」規定得予免罰外，均應依法審
    究論處。本件原告報運國貨復進口，未查明實際來貨狀態，
    據實申報，致發生上述虛報貨物名稱、產地，逃漏進口稅款
    ，行為縱非故意，亦有過失，依行政罰法第7條第l項「違反
    行政法上義務之行為非出於故意或過失者，不予處罰。」之
    規定意旨，自應受罰等語，資為抗辯，並聲明求為判決駁回
    原告之訴。
五、本件事實概要欄所載事實，分別經兩造具狀陳明，並有原告
    進口報單、發票、進出口報單申報不符案件簽報表及被告97
    年11月26日097年第00000000號處分書等影本附原處分卷可
    稽，洵堪認定。原告雖以前揭情詞資為爭執，惟查：
(一)、按「報運貨物進口而有下列情事之一者，得視情節輕重，處
    以所漏進口稅額2倍至5倍之罰鍰，或沒入或併沒入其貨物：
    一、虛報所運貨物之名稱、數量或重量。二、虛報所運貨物
    之品質、價值或規格。三、繳驗偽造、變造或不實之發票或
    憑證。四、其他違法行為。」及「有違反本條例情事者，除
    依本條例有關規定處罰外，仍應追徵其所漏或沖退之稅款。
    但自其情事發生已滿5年者，不得再為追徵或處罰。」為海
    關緝私條例第37條第1項及第44條所明定。次按「納稅義務
    人，有左列情形之一者，除追繳稅款外，按所漏稅額處1倍
    至10倍罰鍰，並得停止其營業：．．．七、其他有漏稅事實
    者。」「為拓展貿易，因應貿易情勢，支援貿易活動，主管
    機關得設立推廣貿易基金，就出進口人輸出入之貨品，由海
    關統一收取最高不超過輸出入貨品價格萬分之4.25之推廣貿
    易服務費。」分別為營業稅法第51條第7款及貿易法第21條
    第1項前段所規定。
(二)、次按進口貨物是否有虛報情事，係以申報進口報單與實際來
    貨是否相符為認定依據。本件原告委由強益報關公司於97年
    5月23日以「G7國貨復進口」報單（進口報單號碼：第BD/97
    /V671/3023號）向被告報運自美國復運進口貨物乙批計9項
    ，原申報第4項及第8項貨名為「INSERT THREADED」及「ADA
    PTER SUNAR」，經被告查驗結果，實到來貨為「DOWEL STEE
    L」及「MASSAGE IRON」，又原申報第9項產地為台灣，經被
    告查驗結果，實際來貨產地應為美國等情，有進口報單、被
    告進出口報單申報不符案件簽報表及貨樣照片等附原處分卷
    可稽，原告實際進口貨物既與原申報輸入貨物名稱及產地有
    所不符，則被告據以認定原告涉有虛報貨物名稱及產地，逃
    漏進口稅款之情事，並無不合。原告雖主張系爭貨物皆為遭
    客戶退貨而復運進口之瑕疵品，第4項及第8項貨物因報關行
    錯拿圖號文件而誤繕，第9項貨物則因美國出口商錯用印有
    「MADE IN USA」之紙箱裝箱，該公司業已發函澄清，其並
    無虛報貨物名稱及產地之事實云云。惟查，依據原處分卷所
    附之報關發票及裝箱單，發票第4項及第8項所載貨物分別為
    「INSERT THREADED 0000-0000」、「ADAPTER SUNAR 0000
    -0000」，裝箱單上所載則為「0000-0000 DOWEL STEEL」、
    「1.0T MASSAGE IRON」，二者記載明顯不同，報關業者以
    發票上記載之貨名申報，難謂有因疏失而誤繕之情形，且按
    「代理人於代理權限內，以本人名義所為之意思表示，直接
    對本人發生效力。」民法第103條第1項規定甚明，本件系爭
    貨物既係原告委任強益報關公司為其辦理報關事宜，則該報
    關公司於代理權限內所為之一切行為，其效力自及於原告本
    人，是本件縱如原告主張係報關公司作業疏失，致誤載進口
    貨物之名稱，則原告對於該公司過失責任亦應負責，原告訴
    稱其並無虛報貨物名稱云云，並不可採。又被告認定系爭進
    口報單第9項來貨之產地為美國，係依據該項貨物本體上鑄
    有「MADE IN USA」之字樣而為判定，並非僅憑恃外包裝紙
    箱上之標示，有貨樣照片附原處分卷可憑，原告主張該項貨
    物係因美國出口商錯用包裝紙箱，並未涉及虛報產地云云，
    仍無可採。
(三)、末按「違反行政法上義務之行為非出於故意或過失者，不予
    處罰。」行政罰法第7條第1項定有明文。按現行進口貨物通
    關係採申報與查驗制度，並課以進口商誠實申報作為義務，
    即為確保進口稅捐核課暨貨物查驗之正確性，貨物進口人負
    有誠實申報名稱、品質、數量、重量、規格、產地、價值等
    義務。本件原告既為專業國際貿易廠商，從事進口涉案貨物
    之業務，原告為報關義務人，對進口之法令及海關如何進行
    通關查驗程序應知之甚稔，原告為其自身權益，避免因虛報
    觸法而受罰，本應就出口商所交付之貨品，予以特別審慎注
    意，主動查明，再誠實申報，藉以防止虛報進口貨物之情事
    發生。然原告仍疏於注意，於進口本件貨物前未予詳加確認
    實際貨物名稱及產地，即行申報，致部分來貨之名稱及產地
    與進口報單記載不符，除違反誠實申報之義務外，其有應注
    意能注意卻不注意之過失，是被告就原告前揭違章，除補徵
    所漏稅款外，並處所漏進口稅額及營業稅分別為2倍及1.5倍
    罰鍰，洵屬有據。
六、綜上所述，原告前揭主張既不可採，則被告以原告有虛報進
    口貨物名稱及產地，逃漏稅款之情事，依海關緝私條例第37
    條第1項、第44條、營業稅法第51條第7款及貿易法第21條第
    1項規定，按所漏進口稅額處2倍罰鍰計10,720元及按所漏營
    業稅額處1.5倍之罰鍰計21,717元，並追徵所漏稅費計19,95
    1元（包括進口稅5,360元、營業稅14,478元、推廣貿易服務
    費113元），並無違誤；復查決定及訴願決定遞予維持，亦
    無不合；原告起訴意旨求為撤銷，為無理由，應予駁回。並
    不經言詞辯論為之。又兩造其餘主張，核與判決之結果無影
    響，爰不逐一論述，併此敘明。
七、據上論結，本件原告之訴為無理由，依行政訴訟法第233條
    第1項、第236條、第98條第1項前段，判決如主文。
中    華    民    國    98    年    11    月   25     日
             高雄高等行政法院第二庭
                             法  官  戴  見  草
以上正本係照原本作成。
如不服本判決，應於判決送達後20日內向本院提出上訴書狀，其
未表明上訴理由者，應於提起上訴後20日內向本院提出上訴理由
書（須按對造人數附繕本）；如於本判決宣示或公告後送達前提
起上訴者，應於判決送達後20日內補提上訴理由書（須附繕本）
。未表明上訴理由者，逕以裁定駁回。
中    華    民    國    98    年    11    月   25     日
                              書記官  江  如  青
附註:
行政訴訟法第235條（第1項、第2項）:
對於適用簡易程序之裁判提起上訴或抗告，須經最高行政法院之
許可。
前項許可，以訴訟事件所涉及之法律見解具有原則性者為限。


司法院資訊處製作；財團法人民間司法改革基金會備份。
